臺灣高雄地方法院刑事判決　　　　　　　94年度訴字第3716號
公　訴　人　臺灣高雄地方法院檢察署檢察官
被　　　告　甲○○
　　　　　　　　　　（另案於高雄監獄執行中）
上列被告因違反毒品危害防制條例案件，經檢察官提起公訴（九
十四年度毒偵字第七五二五號），嗣因被告就被訴事實為有罪之
陳述，經本院告知簡式審判程序意旨，並聽取公訴人及被告之意
見後，本院合議庭裁定由受命法官獨任依簡式審判程序審理，判
決如下：
    主  文
甲○○連續施用第一級毒品，累犯，處有期徒刑壹年捌月。
    事  實
一、甲○○前因違反貪污治罪條例案件，經台灣台南地方法院九
    十二年度訴字第一三九七號判決判處有期徒刑四月確定，於
    民國九十四年四月十六日縮刑期滿執行完畢。另因施用毒品
    案件，經本院八十九年度毒聲字第二四七六號裁定送觀察、
    勒戒後，認無繼續施用毒品之傾向，由臺灣高雄地方法院檢
    察署檢察官於八十七年十月十五日以八十七年度偵字第二０
    三七七號不起訴處分確定。於八十八年間又因施用毒品，經
    台灣台南地方法院八十八年度毒聲字第六六六號裁定送觀察
    、勒戒後，認有繼續施用毒品之傾向，除據臺灣台南地方法
    院檢察署檢察官提起公訴，經該院以八十九年度訴字第一０
    八三號判決判處有期徒刑一年二月確定外，另由該院八十八
    年度毒聲字第一０七五號裁定施以強制戒治，復以八十八年
    度毒聲字第二六三一號裁定停止戒治、所餘期間付保護管束
    ，然前開停止戒治嗣經裁定撤銷，再自八十九年二月十日起
    令入戒治處所執行強制戒治，而於同年八月二十一日執行完
    畢釋放。惟甲○○於八十九年間再因施用毒品，除據台灣台
    南地方法院以九十年度訴字第五一八號判決判處有期徒刑一
    年四月確定外，另由該院九十年度毒聲字第一０三七號裁定
    施以強制戒治，再以九十一年度毒聲字第四一二號裁定停止
    戒治，於九十一年四月十五日釋放並接續執行前開徒刑，嗣
    於同年七月二日執行完畢。詎其猶不知悛悔，復基於施用第
    一級毒品海洛因之概括犯意，於前開強制戒治執行完畢釋放
    後五年內，自九十四年五月間某日起至同年六月二十三日止
    ，在其位於高雄市新興區○○○路六巷二二號住處內，以將
    海洛因摻入香菸後點燃吸食之方式，連續施用第一級毒品海
    洛因多次。嗣於九十四年六月二十四日十九時四十五分許，
    在高雄市○○區○○路與府北路口為警盤檢而查獲，經其同
    意後採尿送驗，始查悉上情。
二、案經高雄市政府警察局苓雅分局報請台灣高雄地方法院檢察
    署檢察官偵查起訴。
    理  由
一、本件被告甲○○係違反毒品危害防制條例第十條第一項之施
    用第一級毒品罪，其法定刑為死刑、無期徒刑、最輕本刑為
    三年以上有期徒刑以外之罪，於準備程序進行中，被告就被
    訴事實為有罪之陳述，由受命法官告知簡式審判程序之要旨
    並聽取其與公訴人之意見，經被告同意適用簡式審判程序後
    ，本院亦認無不得或不宜改依簡式審判程序進行之處，爰依
    刑事訴訟法第二百七十三條之一第一項、第二百八十四條之
    一規定，本院合議庭裁定裁定本件由受命法官獨任進行簡式
    審判程序，合先敘明。
二、上揭事實，業有尿液採證代碼對照表、高雄市立凱旋醫院九
    十四年七月十日濫用藥物尿液檢驗報告、及濫用藥物尿液檢
    體監管紀錄表各一件在卷可稽，且為被告於本院審理中坦認
    不諱，足徵被告之自白核與事實相符，堪予採信。另查，被
    告前因施用毒品案件，經裁定送觀察、勒戒後，認無繼續施
    用毒品之傾向，由臺灣高雄地方法院檢察署檢察官以八十七
    年度偵字第二０三七七號不起訴處分。於八十八年間又因施
    用毒品，經台灣台南地方法院裁定送觀察、勒戒後，認有繼
    續施用毒品之傾向，除據臺灣台南地方法院檢察署檢察官提
    起公訴，經該院以八十九年度訴字第一０八三號判決判處有
    期徒刑一年二月確定外，另由該院裁定令入戒治處所施以強
    制戒治，再以裁定停止戒治，然前開停止戒治嗣經撤銷，再
    自八十九年二月十日起令入戒治處所執行強制戒治，於同年
    八月二十一日執行完畢釋放。惟於八十九年間再因施用毒品
    ，除經台灣台南地方法院以九十年度訴字第五一八號判決判
    處有期徒刑一年四月確定外，另由該院裁定令入戒治處所施
    以強制戒治，再以裁定停止戒治，於九十一年四月十五日釋
    放並接續執行前開徒刑，嗣於同年七月二日執行完畢等情，
    有臺灣高等法院被告前案紀錄表及被告刑案資料查註紀錄表
    各一份附卷可參，足認被告確於前開強制戒治執行完畢釋放
    後、五年內再犯毒品危害防制條例第十條第一項施用第一級
    毒品罪。職是，本件事證明確，被告犯行洵堪認定，應依法
    論科。
三、查海洛因係毒品危害防制條例第二條第二項第一款所定之第
    一級毒品，依法不得持有、施用及販賣。核被告甲○○所為
    ，係違反毒品危害防制條例第十條第一項施用第一級毒品罪
    。其施用第一級毒品海洛因前持有海洛因之低度行為，應為
    施用之高度行為所吸收，不另論罪。被告先後多次施用第一
    級毒品海洛因，時間緊接，犯罪基本構成要件相同，顯係基
    於概括犯意反覆為之，應依連續犯規定論以一罪，並依法加
    重其刑。又被告前因違反貪污治罪條例案件，經台灣台南地
    方法院九十二年度訴字第一三九七號判決判處有期徒刑四月
    確定，於九十四年四月十六日縮刑期滿執行完畢一節，有前
    開臺灣高等法院被告前案紀錄表附卷足憑，是其前受有期徒
    刑執行完畢後，五年內再犯有期徒刑以上之本罪，為累犯，
    應依法遞加重其刑。爰審酌被告前因施用毒品案件，屢經觀
    察勒戒、強制戒治後，竟再為本件施用毒品犯行，足見其惡
    習已深，且戒絕毒癮之意志不堅，未能體悟施用毒品對自己
    、家人造成之傷害及社會之負擔，自屬可議；惟念其於犯後
    態度良好，並能坦承犯行及施用毒品本質上係屬戕害自身健
    康之行為，尚未直接危害他人，反社會性之程度應屬較低等
    一切情狀，量處如主文所示之刑，以資懲儆。
據上論斷，應依刑事訴訟法第二百七十三條之一第一項、第二百
九十九條第一項前段，毒品危害防制條例第十條第一項，刑法第
十一條前段、第四十七條、第五十六條，判決如主文。
中　　華　　民　　國　　94　　年　　11　　月　　11　　日
                  刑事第四庭  法  官 陳明呈
以上正本證明與原本無異。
如不服本判決，應於收受送達後10日內向本院提出上訴書狀。
中　　華　　民　　國　　94　　年　　11　　月　　11　　日
　　　　　　　　　　 　       書記官 林明忠
附錄本判決論罪科刑之法條：
毒品危害防制條例第十條
施用第一級毒品者，處六月以上五年以下有期徒刑。
施用第二級毒品者，處三年以下有期徒刑。
